Fillipi Santos Peixoto

E-mail: fillipideveloper@gmail.com | LinkedIn: https://www.linkedin.com/in/fillipi-santos-dev/

Desenvolvedor PHP

Apaixonado por linguagens de programação, modelagem e análise de dados.

Com mais de 6 anos de experiência na criação, otimização e escalabilidade de aplicações web. Especialista em APIs robustas, modelagem de dados e integrações complexas. Tenho um forte foco na melhoria de performance, segurança de dados e desenvolvimento de soluções eficientes para uma melhor experiência de usuários, produtos e aplicativos.

Ética, trabalho em equipe, pontualidade, comprometimento nas entregas com segurança, proteger dados sensíveis e prevenir vulnerabilidades, me moldam como profissional.

Experiência Profissional

2024 - Desenvolvedor PHP | Doity

Na Doity, sou responsável pelas demandas do time de Produto. Minhas ações como desenvolvedor impactam centenas de eventos e milhares de inscrições mensais.

- Desenvolvimento e manutenção de APIs escaláveis, garantindo alta performance e segurança da plataforma e dos APPs.
- Mentoria de novos desenvolvedores e melhoria contínua das práticas de desenvolvimento.
- Aplicação de princípios de Clean Code e realização de testes unitários para garantir a confiabilidade do código.
- Documentação das regras de negócio, processos.

2020-2021 - Desenvolvedor PHP | Smile Saúde

Colaborei no desenvolvimento de melhorias e na manutenção de um ERP no setor privado de planos de saúde para milhares de beneficiários e centenas de cooperados que consumiam um Webservice com 3 plataformas e integravam 3 bases de dados diferentes, Oracle 11g, PostgreSQL e MySql. O grande desafio foi sempre manter a integração desses ambientes legados.

2018-2020 - Desenvolvedor PHP | TecSoft

Atuei no desenvolvimento web de um sistema ERP na área de saneamento público para dezenas de clientes e em outro sistema web de Gestão Escolar para dezenas de escolas.

Colaborei com soluções onde havia necessidade de modernizar um sistema legado desenvolvido em Delphi para um sistema web.

Tecnologias que domino

- Back-end: PHP e Python
- Front-end: HTML, CSS, JavaScript e JQuery
- Frameworks:CakePHP, CodeIgniter e Laravel
- Bancos de dados: MySQL, PostgreSQL, Oracle e SQL Server
- Ferramentas de versionamento: Git e GitHub
- Metodologias ágeis: Scrum e Kanban
- Testes unitários
- Clean code
- Proteção de dados sensíveis
- Prevenção de vulnerabilidades

Educação

Bacharel em Análise de Sistemas - CESMAC | 2007 - 2012 Inglês técnico